【裁判字號】    89,訴,34
【裁判日期】    890308
【裁判案由】    違反毒品危害防制條例
【裁判全文】
臺灣雲林地方法院刑事判決                            八十九年度訴字第三四號
    公  訴  人  臺灣雲林地方法院檢察署檢察官
    被      告  甲○○
右被告因違反毒品危害防制條例案件，經檢察官提起公訴（八十八年度毒偵字第五三
一號），本院判決如左：
    主  文
甲○○連續施用第貳級毒品，累犯，處有期徒刑肆月；又施用第壹級毒品，累犯，處
有期徒刑捌月，應執行有期徒刑拾月。
    事  實
一、甲○○前於民國八十五年間，因麻醉藥品管理條例案件，經台灣高等法院台南分
    院判處有期徒刑八月確定，於八十六年六月二日執行完畢。復於八十七年間，因
    施用毒品案件，經本院八十七年八月二十日以八十七年度毒聲字第二四二號裁定
    送觀察、勒戒後，認無繼續施用毒品之傾向，由台灣雲林地方法院檢察署於八十
    七年九月十一日以八十七年度偵字第四０六六號不起訴處分確定。詎甲○○竟仍
    不知悔改，又基於概括犯意，自前案不起訴處分即八十七年九月十一日後，至八
    十八年十二月十二日止，連續在雲林縣斗六市○○路一五七巷五十號等處，以燒
    烤方式，非法施用第二級毒品安非他命多次；復於八十八年十二月十三日或前四
    日內之某日，在不詳地點，以不詳方式，非法施用第一級毒品海洛因一次。嗣於
    八十八年十二月十三日一時三十分許，為警在雲林縣斗六市○○路一五七巷五十
    號前查獲，嗣經本院以八十八年度毒聲字第一五四一號裁定送觀察、勒戒後，認
    有繼續施用毒品之傾向，復經檢察官於八十九年一月五日以八十八年度毒偵字第
    五三一號聲請裁定甲○○令入戒治處所施以強制戒治。
二、案經雲林縣警察局移請臺灣雲林地方法院檢察署檢察官偵查起訴。
    理  由
一、訊之被告甲○○，對於右揭時地非法施用第二級毒品安非他命等情不諱，惟矢口
    否認為施用第一級毒品海洛因情事，辯稱：伊沒有吸食海洛因，只有吸食安非他
    命云云。惟查，八十八年十二月十三日對於被告甲○○所採集之尿液，經送驗結
    果確含有甲基安非他命、及鴉片陽性反應，有濫用藥物檢驗報告可稽。被告甲○
    ○空言否認施用海洛因等情，應係犯後卸飾之舉，實無足取。又被告前施用毒品
    案件，經本院裁定送勒戒處所觀察、勒戒後，認無繼續施用毒品之傾向，已由台
    灣雲林地方法院檢察署檢察官於八十七年九月十一日，以八十七年度偵字第四０
    六六號不起訴處分確定，復有該裁定書、不起訴處分書，及台灣雲林地方法院檢
    察署刑案資料查註紀錄表、本院被告全國前案紀錄表足憑。被告於五年內再犯毒
    品危害防制條例第十條所定之罪，經檢察官再聲請裁定送被告甲○○令入勒戒處
    所觀察、勒戒後，認有繼續施用毒品傾向，復經檢察官以八十八年度毒偵字第五
    三一號聲請裁定甲○○令入戒治處所施以強制戒治，亦有該聲請書、裁定書及臺
    灣雲林看守所附設勒戒處所八十九年一月三日雲所境總字第００一一號函送之評
    估標準紀錄表、及證明書各一份可參。本件事證明確，被告犯行堪予認定。
二、核被告所為，係犯毒品危害防制條例第十條第一項、第二項之施用毒品罪行。其
    施用第一級、第二級毒品而非法持有海洛因、安非他命之低度行為，應為各該施
    用第一級毒品、第二級毒品之行為所吸收，不另論罪。被告先後多次施用第二級
    毒品之行為，時間密接、犯罪構成要件相同，顯係基於概括犯意所為，應依刑法
    第五十六條之規定，依連續犯論以一罪，併依法加重其刑。被告所犯施用第一級
    、第二級毒品之犯行，犯意各別、罪名互異，應分論併罰。被告甲○○前於八十
    五年間，因麻醉藥品管理條例案件，經台灣高等法院台南分院判處有期徒刑八月
    確定，於八十六年六月二日執行完畢，有台灣雲林地方法院檢察署刑案資料查註
    紀錄表、本院被告全國前案紀錄表可按，其於五年內再犯本件有期徒刑以上之罪
    ，為累犯，應依刑法第四十七條之規定加重其刑。又有二種以上刑之加重者，應
    依刑法第七十條之規定，遞加之。爰審酌被告前因施用毒品，已送觀察勒戒後，
    認無繼續施用毒品之傾向，並為不起訴處分確定後，竟又再犯本件之罪，其犯罪
    之動機、目的、手段、犯罪後坦承犯行，態度尚佳等一切情狀，各量處如主文所
    示之刑，並定其應執行之刑。至檢察官起訴書謂查獲之第一級毒品海洛因０．三
    公克，吸食器一組，分裝袋一大包等物，併請依法沒收云云。惟查，上揭扣案之
    物品，係另案被告楊國武所有，已經楊國武供述明確，有卷附筆錄足稽。而被告
    甲○○否認該扣案物為其所有，且非專供其施用毒品之器具，其與楊國武亦不具
    共犯關係，是檢察官就此部分聲請沒收，容有未洽。而上揭扣案物，亦經檢察官
    另案聲請專科沒收〔本院八十九年度聲字第八十六號〕，有卷附聲請書及裁定書
    可佐，是此部分依法自不得宣告沒收，附帶敘明。
據上論斷，應依刑事訴訟法第二百九十九條第一項但書、毒品危害防制條例第十條第
一項、第二項，刑法第十一條前段、第五十六條、第四十七條、第五十一條第五款，
判決如主文。
本案經檢察官黃錦秋到庭執行職務
中      華      民      國    八十九    年      三      月      八      日
                                        臺灣雲林地方法院刑事第一庭
                法  官  林  秋  火
右正本證明與原本無異。
如不服本判決，應於判決送達後十日內向本院提出上訴狀( 應附繕本 )。
                                            書記官  謝  俊  森
中      華      民      國    八十九    年      三      月      八      日
毒品危害防制條例第十條
施用第一級毒品者，處六月以上五年以下有期徒刑。
施用第二級毒品者，處三年以下有期徒刑。


司法院資訊處製作；財團法人民間司法改革基金會備份。
